【裁判字號】    90,上易,1614
【裁判日期】    900618
【裁判案由】    詐欺
【裁判全文】
臺灣高等法院刑事判決                            九十年度上易字第一六一四號
    上  訴  人    臺灣桃園地方法院檢察署檢察官
    上  訴  人
    即  被  告    丙○○
右上訴人因被告詐欺案件，不服臺灣桃園地方法院八十九年度易字第一四０九號，中
華民國九十年二月二十六日第一審判決（起訴案號：臺灣桃園地方法院檢察署八十九
年度偵字第四二四二號）提起上訴，本院判決如左：
    主  文
上訴駁回。
    事  實
一、丙○○係設於桃園縣桃園市○○○街一六三之三號一樓「裕承行」之實際負責人
    ，基於意圖為自己不法所有之概括犯意，自民國八十八年五月二十九日起，至八
    十八年八月十三日止，連續向笙瑋化學工業股份有限公司（下稱笙瑋公司）訂購
    廢水脫色劑，致笙瑋公司陷於錯誤，不疑有他，先後於八十八年五月至八月間，
    依其所訂，送貨至丙○○所設上址之公司處所，詎丙○○於取得貨品出售後，除
    五、六月份之貨款係以第三人羅民裕所簽發之支票付款外，餘新台幣（下同）五
    十五萬四千四百元亦皆不見清償，而上開不知情之羅民裕所簽發以遠東商業銀行
    桃園大興分行為付款人，帳號四五二─一號，票號BW0000000號，面額為
    五十六萬七千元，發票日八十八年九月十日之支票一紙，屆期經笙瑋公司提示，
    因存款不足，亦遭退票，嗣再經前往上址裕承行查詢，丙○○竟已逃逸，遍尋不
    著，始知受騙。
二、案經笙瑋化學工業股份有限公司代表人乙○○訴請臺灣桃園地方法院檢察署檢察
    官偵查起訴。
        理  由
一、訊據被告丙○○對於右揭曾向笙瑋公司訂購廢水脫色劑，並已出售他人，然未支
    付貨款之事實並不諱言，然矢口否認有詐欺之犯行，辯稱：伊有誠意清償，沒有
    詐欺，只是無能力清償云云。惟查右開詐欺之犯罪事實，業據告訴人笙瑋公司代
    表人乙○○及代理人甲○○之指訴綦詳，復有支票退票理由單、笙瑋公司貨款明
    細單、統一發票影本等在卷資佐可參，且被告自八十八年五月至八月間，於向笙
    瑋公司訂購而取得右揭貨品後，迄今已歷經一年多時間，始終仍不見有何分毫清
    償貨款之舉動，其空言否認犯罪，要為圖卸之詞，不足採取。事證明確，被告犯
    行足堪認定。
二、核被告丙○○右揭所為，係犯刑法第三百三十九條第一項之詐欺取財罪，而其先
    後多次詐欺犯行，時間緊接，觸犯構成要件同一之罪名，顯係基於概括犯意為之
    ，應依連續犯之規定，以一罪論擬，並加重其刑。次按，被告行為後，刑法第四
    十一條業於九十年一月四日修正，同年月十日經總統公布，已於同年月十二日生
    效，修正後之刑法第四十一條第一項前段規定：「犯最重本刑為五年以下有期徒
    刑以下之罪，而受六個月以下有期徒刑或拘役之宣告，因身體、教育、職業、家
    庭之關係或其他正當事由，執行顯有困難者，得以一元以上三元以下折算一日，
    易科罰金。」而比較新舊法規定之結果，以修正後規定有利於被告，自應適用修
    正後刑法第四十一條第一項前段規定。原審本同上見解，因認被告丙○○犯罪明
    確，適用刑法第二條第一項前段、第五十六條、第三百三十九條第一項、修正後
    刑法第四十一條第一項前段，罰金罰鍰提高標準條例第一條前段、第二條，並審
    酌被告犯罪後態度、犯罪動機、目的、手段、品性、素行及因其犯罪所造成被害
    人之損害程度等一切情狀，量處有期徒刑六月，並諭知易科罰金之折算標準，認
    事用法，核無不合，量刑亦屬妥適。檢察官循告訴人之請求以被告丙○○連續向
    告訴人公司詐購前開貨品，嗣後未予付款，足見被告丙○○惡性重大，原判決僅
    判處被告有期徒刑六月，量刑過輕，提起上訴，及被告丙○○上訴意旨，仍執陳
    詞，否認犯罪，指摘原判決不當，均無理由，各該上訴均應予駁回。
據上論斷，應依刑事訴訟法第三百六十八條，判決如主文。
本案經檢察官沈世箴到庭執行職務。
中      華      民      國     九十     年      六      月     十八     日
                              臺灣高等法院刑事第二十一庭
                                  審判長法  官  葉  騰  瑞
                                        法  官  黃  國  忠
                                        法  官  江  國  華
右正本證明與原本無異。
不得上訴。
                                        書記官  吳  碧  玲
中      華      民      國     九十     年      六    月      十九      日
附錄：本案論罪科刑法條全文
刑法第三百三十九條第一項
意圖為自己或第三人不法之所有，以詐術使人將本人或第三人之物交付者，處五年以
下有期徒刑、拘役或科或併科一千元以下罰金。


司法院資訊處製作；財團法人民間司法改革基金會備份。
